臺灣臺南地方法院刑事裁定
111年度聲字第1722號
聲明異議人  
即受刑人    王進償



上列聲明異議人即受刑人因違反毒品危害防制條例等案件，對於
臺灣臺南地方檢察署檢察官之執行指揮（99年度執減更乙字第10
4號、99年度執更乙字第483號）聲明異議，本院裁定如下：
    主  文
聲明異議駁回。
    理  由
一、聲明異議意旨略以：聲明異議人（以下簡稱異議人）前因違
    反毒品危害防制條例等案件，經檢察官以99年執減更乙字第
    104號執行指揮書應執行有期徒刑2年6月，並於刑前強制工
    作3年，之後以99年執更乙字第483號接續執行有期徒刑21年
    ，併科罰金新臺幣（下同）10萬元，檢察官未就上開2份執
    行指揮書所執行之數罪合併向法院聲請定應執行刑，損害異
    議人之獲有減刑之利益；再者，檢察官將已執行之羈押224
    日扣抵保安處分之強制工作，而刑前強制工作業經大法官釋
    字第812號解釋宣告違憲，前已執行之羈押日數應折抵刑期
    ，檢察官未將羈押日數折抵刑期已損及異議人之權利（餘如
    附件異議人之刑事聲明異議狀所載）。
二、按受刑人或其法定代理人或配偶，以檢察官執行之指揮為不
    當者，得向諭知該裁判之法院聲明異議，刑事訴訟法第484
    條定有明文。所謂諭知該裁判之法院，係指對被告之有罪判
    決，於主文內宣示主刑、從刑之法院而言。又「檢察官執行
    之指揮不當」，係指檢察官有積極執行指揮之違法及其執行
    方法有不當等情形而言，即受刑人聲明異議之客體，應以檢
    察官執行之指揮為限（最高法院102年度台抗字第404號裁定
    意旨參照）。
三、經查：
　㈠異議人王進償於民國94年間因贓物等案件，經本院以95年度
    訴字第268號判決判處有期徒刑2年3月，並於刑之執行前強
    制執工作3年，異議人不服提起上訴，經臺灣高等法院臺南
    分院（以下簡稱臺南高分院）以96年度上訴字第67號判決駁
    回上訴，異議人再提起上訴，經最高法院於97年2月21日以9
    7年度台上字第737號判決駁回上訴確定。又異議人於96年間
    因違反毒品危害防制條例等案件，經本院於96年7月19日以9
    6年度訴字第548號判決判處應執行有期徒刑1年確定，嗣後
    經本院以96年度聲減字第4027號裁定減刑為有期徒刑6月確
    定。異議人再因違反毒品危害防制條例等案件，經臺灣高雄
    地方法院於96年10月29日以96年度訴字第3358號判決判處應
    執行有期徒刑1年確定。上開案件經臺南高分院以97年度聲
    減字第140號裁定減刑並定應執行有期徒刑2年6月，並應於
    刑之執行前強制工作3年確定（下稱甲案）。嗣後臺灣臺南
    地方檢察署（以下簡稱臺南地檢署）檢察官以97年執保乙字
    第90號執行指揮書令異議人於97年6月18日入臺灣泰源技能
    訓練所強制工作3年，後因異議人執行強制工作期間成績優
    良，經臺南高分院以99年度聲字第810號裁定免予繼續執行
    異議人前揭強制工作，由臺南地檢署檢察官以99年度執減更
    乙字第104號指揮執行前揭有期徒刑2年6月，刑期起算日期
    為99年10月23日，並以異議人自96年11月7日至97年6月17日
    止受羈押，共計224日折抵前揭刑期後，執行期滿日為101年
    9月10日等情，有本院依權調閱之臺南地檢署99年度執減更
    字第104號執行卷宗及臺灣高等法院被告前案紀錄表在卷可
    證。
  ㈡異議人王進償於96年間因違反槍砲彈藥刀械管制條例等案件
    ，經本院於98年1月23日以97年訴字第519號判決判處應執行
    有期徒刑26年，併科罰金10萬元，異議人對於販賣第一、二
    級毒品罪部分不服提出上訴，經臺南高分院以98年度上訴字
    第307號判決判處應執行有期徒刑19年，異議人不服提起上
    訴，經最高法院以98年度台上字第3864號部分撤銷原判發回
    、部分上訴駁回，再經臺南高分院以98年度上更（一）字第
    211號判決判處應執行有期徒刑16年6月，異議人不服提起上
    訴，經最高法院於98年12月24日以98年度台上字第7836號判
    決駁回上訴確定，其餘違反槍砲彈藥刀械管制條例等罪於98
    年2月23日確定，嗣後上開數罪之有期徒刑部分，經臺南高
    分院以99年度聲字第114號裁定定應執行有期徒刑21年確定
    （下稱乙案），由臺南地檢署檢察官以99年度執更乙字第48
    3號執行指揮有期徒刑21年及罰金10萬元，刑期起算日期為1
    01年9月11日，並以異議人自96年10月19日至96年11月6日止
    受羈押，共計19日折抵前揭刑期後，執行期滿日為122年8月
    22日等情，有本院依權調閱之臺灣臺南地方檢察署99年度執
    更字第483號執行卷宗及臺灣高等法院被告前案紀錄表在卷
    可證。
四、按裁判確定前犯數罪者，併合處罰之；數罪併罰，有二裁判
    以上者，依第51條之規定，定其應執行之刑，刑法第50條第
    1項前段、第53條分別定有明文。又被告所犯數罪有二裁判
    以上時，其所犯各罪是否合於數罪併罰規定，應以各裁判中
    最初判決確定者為基準，凡在該裁判確定前所犯之各罪，均
    應依刑法第50條、第51條規定，定其應執行之刑。數罪併罰
    案件之實體裁判確定後，即生實質之確定力，除因增加經另
    案判決確定合於數罪併罰之其他犯罪，或原定應執行刑之數
    罪中有部分犯罪，因非常上訴、再審程序而經撤銷改判，或
    有赦免、減刑等情形，致原裁判定刑之基礎已經變動，或其
    他客觀上有責罰顯不相當之特殊情形，為維護極重要之公共
    利益，而有另定應執行刑之必要者外，法院應受原確定裁定
    實質確定力之拘束。已經定應執行刑確定之各罪，除上開例
    外情形外，法院再就該各罪之全部或部分重複定其應執行刑
    ，前、後二裁定對於同一宣告刑重複定刑，行為人顯有因同
    一行為遭受雙重處罰之危險，自均屬違反一事不再理原則，
    不以定刑之各罪範圍全部相同者為限（最高法院刑事大法庭
    110年度台抗大字第489號裁定意旨參照）。經查，異議人之
    甲案及乙案均已經臺南高分院分別定應執行刑，且異議人上
    開乙案中之數罪均係於甲案中最初判決確定之本院96年度訴
    字第548號判決確定後所犯，有上開判決書及裁定書在卷可
    參，不符合刑法第50條規定裁判確定前犯數罪之數罪併罰要
    件，無從再定應執行之刑，異議人對此聲明異議，為無理由
    ，應予駁回。　
五、釋字第812號解釋文揭示：「自本解釋公布之日起，確定終
    局裁判所宣告之強制工作，『尚未執行或執行未完畢者』，應
    免予執行；受處分人應另執行徒刑者，自本解釋公布之日起
    至檢察官指揮執行徒刑之日止，其在原勞動場所等候執行徒
    刑之期間，應算入執行徒刑之期間」，可見，僅能就自上開
    解釋公布之日以後，強制工作未執行完畢而仍「在原勞動場
    所等候執行徒刑之期間」主張算入執行徒刑之期間，並無「
    已執行強制工作期間，應算入執行徒刑期間」之旨，該號解
    釋亦未因此改變前已執行強制工作完畢者。經查，臺南地檢
    署檢察官以99年度執減更乙字第104號執行指揮之有期徒刑2
    年6月，刑期起算日期為99年10月23日，執行期滿日期為101
    年9月10日，刑期僅為1年11月17日，應為異議人於甲案中羈
    押日數224日之折抵，異議人認係折抵其強制工作期間，容
    有誤會。又本案異議人所受之強制工作處分，係法院依據94
    年2月2日修正公布之刑法第90條第1項及第2項前段所宣告之
    刑前強制工作3年，且於釋字第812號解釋公布前，早已免予
    繼續執行而執行完畢多年，依上開解釋意旨，前已執行完畢
    之強制工作，既仍屬合法有效之保安處分執行，檢察官據以
    指揮執行，並無違法或不當，是異議人此等部分之主張，核
    與上開解釋文意旨不合，均非可採。
六、依刑事訴訟法第486條，裁定如主文。
中　　華　　民　　國　　111 　年　　11　　月　　7 　　日
　　　　　　　　　刑事第十六庭  法　官　蔡直青
以上正本證明與原本無異。
如不服本裁定，應於送達後5日內，向本院提出抗告狀。
　　　　　　　　　　　　　　　　書記官　鄭瓊琳
中　　華　　民　　國　　111 　年　　11　　月　　7 　　日